【裁判字號】    91,交上訴,202
【裁判日期】    920219
【裁判案由】    公共危險
【裁判全文】
臺灣高等法院刑事判決                          九十一年度交上訴字第二二號
    上  訴  人
    即  被  告  乙○○
右上訴人因公共危險案件，不服臺灣宜蘭地方法院九十一年度交訴字第四○號，中華
民國九十一年十月三十一日第一審判決（起訴案號：臺灣宜蘭地方法院檢察署九十一
年度偵字第七四五號）提起上訴，本院判決如左：
    主  文
上訴駁回。
    事  實
一、乙○○前於民國八十七年間因違反麻醉藥品管制條例案件，經臺灣宜蘭地方法院
    判處有期徒刑五月確定，八十七年五月十八日易科罰金執行完畢。詎猶不知悔改
    ，復於九十一年二月二十八日晚間，騎乘車牌號碼ＧＸＱ─八六九號機車，沿宜
    蘭縣宜蘭市○○路由南往北逆向行駛，於同日二十一時十分許行經該路段及農權
    路、宜興路交岔路口時，本應注意分向限制線，乃用以劃分路面成雙向車道，禁
    止車輛跨越行駛，並不得迴轉，且駕駛人駕駛汽車，應遵守道路交通標誌、標線
    、號誌之指示。又依當時天候係屬夜間有燈光照明，路面乾燥無缺陷或障礙物，
    視距良好之客觀狀態，依乙○○之智識、能力，並無不能注意之情形，竟疏未注
    意，逕行逆向行駛後貿然右轉彎進入宜蘭縣宜蘭市○○路段，造成適沿宜蘭縣宜
    蘭市○○路由北往南方向直行，由甲○○騎乘之車牌號碼ＬＥＭ─八八七號機車
    煞停不及，而與乙○○騎乘之前開機車發生撞擊，造成雙方人車倒地，甲○○並
    因而受有兩手肘擦傷及右膝擦挫傷等傷害。乙○○於肇事後，即旋向甲○○佯稱
    需先扶起機車停妥後再處理本件車禍事故，詎料其竟乘隙騎乘上開機車往宜蘭縣
    宜蘭市○○路方向逃逸，嗣經甲○○記下車牌號碼報警處理，方循線查獲。
二、案經甲○○訴由宜蘭縣警察局宜蘭分局報告臺灣宜蘭地方法院檢察署檢察官偵查
    起訴。
    理  由
一、上訴人即被告乙○○未於本院審理時到庭，惟查右揭事實，業據被告乙○○於原
    審及本院調查時坦承不諱，核與告訴人甲○○於警訊、偵查及原審中指訴情節相
    符一致，並有道路交通事故調查報告表及現場照片在卷足佐。又告訴人甲○○因
    本件車禍事故受有如事實欄所載之傷害一節，則有財團法人仁愛醫院出具之診斷
    證明書一份存卷可佐。次按，分向限制線，乃用以劃分路面成雙向車道，禁止車
    輛跨越行駛，並不得迴轉；且駕駛人駕駛汽車，應遵守道路交通標誌、標線、號
    誌之指示。道路交通標誌標線號誌設置規則第一百六十五條、道路交通安全規則
    第九十條分別定有明文。再者，本件事發時係屬夜間有燈光照明、路面乾燥無缺
    陷、道路無障礙物、視距良好之客觀狀態，依被告之智識、能力並無不能注意之
    情事，竟疏於注意，在騎乘機車駛越分向限制線逆向右轉彎以致肇事，顯為本件
    車禍事故之肇事原因，臺灣省基宜區車輛行車事故鑑定委員會亦同此見解。總上
    ，本件被告駕車肇事後逃逸之事證已臻明確，其犯行洵足認定，應予依法論科。
二、核被告所為，係犯刑法同法第一百八十五條之四之駕駛動力交通工具肇事致人傷
    而逃逸罪。又其前因違反麻醉藥品管制條例案件，經臺灣宜蘭地方法院判處有期
    徒刑五月確定，於八十七年五月十八日易科罰金執行完畢等情，業據其自承在卷
    ，復有本院被告全國前案紀錄表及臺灣高等法院檢察署刑案紀錄簡覆表各一份在
    卷可憑，茲於執行完畢後五年內再犯有期徒刑以上之本罪，應依刑法第四十七條
    累犯之規定，加重其刑。原審認被告罪證，適用刑法第一百八十五條之四、第四
    十七條之規定，及審酌刑法增訂第一百八十五條之四之駕駛動力交通工具肇事致
    人死傷而逃逸罪之目的，乃在於追求交通安全，並科負駕駛人於肇事後應對被害
    人施以緊急救護措施，加強救護以防止被害人死傷結果之發生或擴大。然被告之
    所為，除無視交通安全規則所科予之注意義務外，更嚴重悖離上開法條之立法政
    策目的，過失程度匪淺，危害整體用路人安全之情節顯屬鉅大。惟念其犯行坦承
    犯行，告訴人所受傷害程度尚輕，且已與告訴人調解成立，賠償告訴人一切損失
    ，及其他犯罪動機、目的、手段、造成整體侵害等一切情狀，量處有期徒刑七月
    ，以資懲儆。被告上訴意旨，指摘原判決不當，非有理由，應予駁回。
三、本件被告經合法傳喚，無正當理由不到庭，依法得不待其陳述，逕行判決，併此
    敘明。
據上論斷，應依刑事訴訟法第三百七十一條、第三百六十八條，判決如主文。
本案經檢察官劉靜婉到庭執行職務。
中      華      民      國      九十二      年      二    月    十九    日
                              臺灣高等法院交通法庭
                                  審判長法  官  葉  騰  瑞
                                        法  官  江  國  華
                                法  官  莊  明  彰
右正本證明與原本無異。
如不服本判決應於收受送達後十日內向本院提出上訴書狀，其未敘述上訴之理由者並
得於提起上訴後十日內向本院補提理由書（均須按他造當事人之人數附繕本）。
                                        書記官  廖  逸  柔
中      華      民      國      九十二      年      二    月    二十    日
附錄：本判決論罪科刑法條全文
刑法第一百八十五條
損壞或壅塞陸路、水路、橋樑或其他公眾往來之設備或以他法致生往來危險者，處五
年以下有期徒刑，拘役或五百元以下罰金。
因而致人於死者，處無期徒刑或七年以上有期徒刑；致重傷者，處三年以上、十年以
下有期徒刑。
第一項之未遂犯罰之。


司法院資訊處製作；財團法人民間司法改革基金會備份。
